【裁判字號】    97,消債更,1294
【裁判日期】    971112
【裁判案由】    更生事件
【裁判全文】
臺灣臺南地方法院民事裁定          97年度消債更字第1294號
債  務  人  甲○○○○○○
代  理  人  徐豐益律師
上列當事人聲請消費者債務清理事件，本院裁定如下：
    主  文
債務人甲○○○○○○自民國九十七年十一月十二日十七時起開
始更生程序。
    理  由
一、按債務人不能清償債務或有不能清償之虞，且無擔保或無優
    先權之債務總額未逾新臺幣（下同）1200萬元者，於法院裁
    定開始清算程序或宣告破產前，得向法院聲請更生。法院開
    始更生程序之裁定，應載明其年、月、日、時，並即時發生
    效力，消費者債務清理條例第3條、第42條第1項、第45條第
    1項定有明文。
二、本件債務人主張：債務人現每月薪資收入約17,280元，負債
    總額為859,377元，均為無擔保或無優先權之債務，名下無
    任何財產，負債顯然超過資產甚多。債務人與債權銀行協商
    時，聯邦銀行要求債務人每月償還5,000元，分180期。然債
    務人每月收入僅17,280元，扣除必要生活開支22,505元後，
    已呈現負債狀態。債務人為表示償還誠意，每月週轉3,000
    元以償還債務，終因雙方有金額認知差距故無法成立協商。
    債務人僅係一般消費者，未曾從事營業，復未經法院裁定開
    始清算程序或宣告破產，爰向本院聲請更生等語。
三、債務人主張其現每月薪資收入約17,280元，負債總額為859,
    377元，均為無擔保或無優先權之債務，名下無任何財產。
    債務人僅係一般消費者，未曾從事營業之事實，業據提出債
    權人清冊、財產及收入狀況說明書、財政部台灣省北區國稅
    局95年、96年度綜合所得稅各類所得資料清單、財政部台灣
    省北區國稅局財產歸屬資料清單、財團法人金融聯合徵信中
    心當事人查詢個人資料（信用報告）、薪資證明單為證，堪
    認債務人確已達不能清償債務或有不能清償之虞之程度。
四、按債務人對於金融機構因消費借貸、自用住宅借款、信用卡
    或現金卡契約而負債務，在聲請更生或清算前，應提出債權
    人清冊，以書面向最大債權金融機構請求協商債務清償方案
    ，並表明共同協商之意旨，消費者債務清理條例第151條第1
    項定有明文。債務人主張其曾向最大債權金融機構聯邦銀行
    申請債務協商，惟協商不成立，業據提出前置協商不成立通
    知書為證，自堪信為真實。
五、綜上所述，債務人債務人僅係一般消費者，未曾從事營業，
    其已達不能清償債務或有不能清償之虞之程度，其中無擔保
    或無優先權之債務，在1200萬元以下。債務人曾向最大債權
    金融機構聯邦銀行請求協商債務清償方案，惟協商不成立，
    且未經法院裁定開始清算程序或宣告破產，又查無消費者債
    務清理條例第6條第3項、第8條或第46條各款所定駁回更生
    聲請之事由存在，則債務人聲請更生，應屬有據，爰裁定如
    主文。
中    華    民    國    97    年    11    月    12    日
              民事第一庭    法      官  蘇正賢
上為正本係照原本作成
本件不得抗告
本裁定已於97年11月12日17時公告。
中    華    民    國    97    年    11    月    12    日
                            書  記  官  陳美萍


司法院資訊處製作；財團法人民間司法改革基金會備份。
